臺灣新北地方法院三重簡易庭民事判決
　　　　　　　　　　　　　　　　　111年度重簡字第733號
原      告  黃楷霖  

被      告  許志銘  


上列當事人間請求侵權行為損害賠償事件，原告提起刑事附帶民
事訴訟（110年度審交附民字第794號），經刑事庭裁定移送審理
，於民國111年11月9日言詞辯論終結，本院判決如下：
    主  文
被告應給付原告新臺幣319,259元，及自民國110年11月18日起至
清償日止，按年息5％計算之利息。
原告其餘之訴駁回。
訴訟費用由被告負擔38％，餘由原告負擔。
本判決原告勝訴部分得假執行。
原告其餘假執行之聲請駁回。
    事 實 及 理 由
壹、程序方面
  　本件被告經合法通知，未於最後言詞辯論期日到場，核無民
    事訴訟法第386條各款所列各款情形，爰依原告之聲請，准
    由其一造辯論而為判決。
貳、實體方面
一、原告主張：
    被告於民國109年12月11日22時13分許，駕駛車牌號碼000-0
    000號自用小客車，沿新北市泰山區新北大道5段往三重方向
    之內側車道行駛，行經新北市泰山區新北大道5段與民生路
    設有禁止左轉標誌之交岔路口，本應注意遵守標誌、標線、
    號誌指示，且轉彎車應讓直行車先行，而當時天候陰，夜間
    有照明，柏油路面乾燥、無缺陷，無障礙物，視距良好，並
    無不能注意之情事，竟疏於注意，貿然違規左轉，適原告騎
    乘車牌號碼000-000號普通重型機車（下稱系爭車輛）沿新
    北市泰山區新北大道5段往桃園方向之對向外側車道直行駛
    至，見狀不及閃避，與之發生碰撞，因而受有左外踝骨折之
    傷害。上情經鈞院刑事庭以110年度審交易字第995號刑事判
    決判被告犯過失傷害罪，處拘役40日，如易科罰金，以新臺
    幣（下同）1,000元確定在案，原告並因此受有下列損害：⑴
    財產損害15萬6,809元：原告因本件事故而受有財產上損害
    ，其中包含①系爭車輛維修費用13萬1,520元（零件11萬5,46
    5元、工資1萬6,055元）、②安全帽、鏡片及藍芽耳機1萬2,9
    80元、③褲子1,490元、④飛行外套1,490元、⑤鞋子1,590元、
    ⑥手機殼800元、⑦手機螢幕維修4,790元、⑧手機架1,999元及
    ⑨鏡頭蓋150元。⑵醫療費用6萬8,550元。⑶醫療輔具費用1萬9
    ,220元：原告因本件傷勢而有使用真空護具及腋下拐杖之需
    求，共計支出輔具費用1萬9,220元。⑷交通費用7,313元：原
    告因本件傷勢而需往返醫院、住家及學校，共計支出交通費
    用7,313元。⑸看護費用6萬元：原告因本件事故而於109年12
    月12日至110年1月10日期間均無法自主行動，須由親友協助
    照顧30日，以現今看護費用之行情一日2,000元計算，原告
    自得請求被告賠償6萬元。⑹將來之醫療、看護、交通費用3
    萬3,000元：原告因本件傷勢而於將來有實施鋼釘移除手術
    之必要，經估算後，其後續衍生支出之費用為：取出鋼版之
    開刀費用5,000元、術後看護費用14日2萬8,000元，以上共
    計3萬3,000元。⑺併請求精神慰撫金60萬元，以上共計84萬4
    ,892元。爰依侵權行為之法律關係提起本件訴訟，並聲明：
    ㈠被告應給付原告84萬4,892元及自起訴狀繕本送達翌日起至
    清償日止，按年息5％計算之利息。㈡願供擔保，請准宣告假
    執行。
二、被告則以：不否認就本件事故之過失。另就原告主張之損害
    部分：
　　⒈其中醫療費用6萬8,550元、醫療輔具1萬9,220元、交通費
      用7,313元及看護費用6萬元等部分均不爭執。
　　⒉就財產損害之部分，除鏡頭蓋150元外，其餘部分均爭執，
      況原告所主張之安全帽、鏡片、藍芽耳機、褲子、飛行外
      套、鞋子、手機殼、手機螢幕維修、手機架等均非新品，
      以新品價格計算並不合理。
　　⒊就將來醫療費用部分，爭執其中之開刀費用5,000元。
　　⒋精神慰撫金顯屬過高。
　　等語置辯，並聲明：原告之訴駁回。
三、得心證之理由　　
（一）原告主張被告於前揭時地違規於禁止左轉標誌之交岔路口
      左轉，且轉彎車未禮讓行車先行之過失，致與原告所騎乘
      之系爭車量發生碰撞，原告因此受有左外踝骨折之傷害事
      實，為被告不爭執，並有本院110年度審交易字第995號刑
      事判決在卷可憑，被告亦因此犯過失傷害罪，經上開判決
      判處拘役40日，如易科罰金以1,000元折算1日確定在案，
      堪認原告之主張為真實。
（二）按因故意或過失，不法侵害他人之權利者，負損害賠償責
      任；汽車、機車或其他非依軌道行駛之動力車輛，在使用
      中加損害於他人者，駕駛人應賠償因此所生之損害。但於
      防止損害之發生，已盡相當之注意者，不在此限；不法侵
      害他人之身體或健康者，對於被害人因此喪失或減少勞動
      能力或增加生活上之需要時，應負損害賠償責任；不法侵
      害他人之身體、健康、名譽、自由、信用、隱私、貞操，
      或不法侵害其他人格法益而情節重大者，被害人雖非財產
      上之損害，亦得請求賠償相當之金額，民法第184 條第1
      項前段、第191 條之2 、第193 條第1 項、第195 條第1
      項前段分別定有明文。被告因前揭駕車之過失行為，不法
      侵害原告之權利，已如前述，原告請求被告負侵權行為損
      害賠償責任，自屬有據。茲就原告請求之損害賠償金額，
      審酌如下：
　　⒈醫療費用6萬8,550元、醫療輔具1萬9,220元、交通費用7,3
      13元及看護費用6萬元等部分：原告主張因本件事故而支
      出醫療費用6萬8,550元、醫療輔具1萬9,220元、交通費用
      7,313元，並由親友看護30日，受有看護費用6萬元之損害
      等情，業據提出天主教輔仁大學附設醫院醫療費用收據、
      輔具費用發票及收據、UBER乘車明細、看護費用證明（附
      民卷第53至115頁），以及天主教輔仁大學附設醫院診斷
      證明書（附民卷第15頁）等件為證，並為被告所不爭執，
      是原告此部分請求，應均堪採信。
　　⒉財產損害部分：原告另主張因本件事故而受有系爭車輛維
      修費用13萬1,520元、安全帽、鏡片及藍芽耳機1萬2,980
      元、褲子1,490元、飛行外套1,490元、鞋子1,590元、手
      機殼800元、手機螢幕維修4,790元、手機架1,999元、鏡
      頭蓋150元等情，業據提出估價單、安全帽及褲子、飛行
      外套、鞋子、手機殼、手機、手機架、鏡頭蓋照片，及購
      買安全帽、鏡片與藍芽耳機之發票，與褲子、飛行外套、
      鞋子、手機殼、手機、手機架、鏡頭蓋等物品之賣場金額
      截圖等件為證（附帶民事卷第17至51頁），經查：
　　⑴系爭車輛修復費用13萬1,520元：
　　　查系爭車輛受損後，修復費用經估價後為13萬1,520元（
      零件11萬5,465元、工資1萬6,055元），有估價單在卷可
      稽，又系爭車輛係102年4月出廠使用（推定為15日），有
      公路監理車籍資料查詢結果可佐，至109年12月11日因被
      告過失侵權行為而撞損時止，已使用逾3年，零件已有折
      舊，然更新零件之折舊價差顯非必要，自應扣除，本院依
      行政院所頒「固定資產耐用年數表」及「固定資產折舊率
      表」之規定，機械腳踏車之耐用年數為3 年，依定率遞減
      法每年折舊千分之五三六，其最後一年之折舊額，加歷年
      折舊累積額，總和不得超過該資產成本原額之十分之九之
      計算方法，原告請求之前揭修理費用，其零件費用11萬5,
      465元折舊所剩之殘值為十分之一即1萬1,547元（11萬5,4
      65元×1/10，元以下四捨五入），至於工資1萬6,055元部
      分，被告應全額賠償，是原告得請求被告賠償之修車費用
      共計2萬7,602元（計算式：1萬1,547元＋1萬6,055元），
      逾此部分之請求，即屬無據，不應准許。
　　⑵鏡頭蓋150元部分：此部分金額為被告所不爭執，堪認原告
      之主張為真實。
　　⑶其餘財物（安全帽、鏡片及藍芽耳機1萬2,980元、褲子1,4
      90元、飛行外套1,490元、鞋子1,590元、手機殼800元、
      手機螢幕維修4,790元、手機架1,999元）等部分：
　　　按當事人已證明受有損害而不能證明其數額或證明顯有重
      大困難者，法院應審酌一切情況，依所得心證定其數額，
      民事訴訟法第222 條第2 項定有明文。原告主張受有上開
      部分之損害云云，固據提出前開物品之照片及發票、網路
      商店金額截圖等件為證，然為被告所否認，並以前詞置辯
      ，而依原告所提出之前揭照片，就安全帽及鏡片、藍芽耳
      機、褲子、手機架等物品，無法看出明確之毀損狀態，此
      部分之請求，應難認有據。另就飛行外套、鞋子則有磨損
      情形，手機螢幕周圍則有些許裂痕情況，惟原告所提出之
      統一發票及網路商店賣場金額截圖既係其於本件事故後另
      行購買之相關費用，而非因本件事故實際受損之物品，自
      無從以該數額為損害之認定，原另告亦未具體指明上開物
      品使用時間，本院爰依民事訴訟法第222 條第2 項規定，
      參酌上開一切事證，酌定原告此部分損害應分別以飛行外
      套800元、鞋子800元、手機殼300元、手機螢幕維修3,000
      元，合計以4,900元為適當，逾此部分之請求，則屬無據
      ，應予駁回。
　　⒊後續醫療相關費用：
　　　原告原主張因本件傷勢而於將來有實施鋼釘移除手術之必
      要，經估算後，其後續衍生支出之費用為：取出鋼版之開
      刀費用5,000元及術後看護費用14日2萬8,000元等情，業
      據提出天主教輔仁大學附設醫院診斷證明書及住院醫療費
      用收據等件為證（參見111年8月16日民事陳報狀附件），
      依上開診斷證明書所記載：「病人因上述病情，……，預11
      1年02月07日住院、111年02月08日接受拔釘手術，預術後
      需休養1個月」等語，可認原告確實因本件傷勢而有進行
      前開手術之必要；被告則不否認看護費用14日2萬8,000元
      等情，然爭執其中之開刀費用5,000元。而依原告其後所
      提出之前開住院醫療費用收據可知，原告於本件訴訟之進
      行中已完成前開鋼釘移除手術，實際支出之醫療費用為3,
      524元，是原告此部分之請求，僅於醫療費用為3,524元及
      看護費用2萬8,000元，共計3萬1,524元之範圍內為有理由
      。
　　⒋精神慰撫金60萬元部分：按慰撫金之多寡，應斟酌雙方之
      身分、地位、資力與加害程度，及其他各種情形核定相當
      之數額，該金額是否相當，自應依實際加害情形與被害人
      所受之痛苦及雙方之身分、地位、經濟狀況等關係決定之
      。爰審酌原告目前就讀碩士，並未工作，被告為國中肄業
      ，從事瀝青工作，收入不穩定，每月約於3至4萬元，此經
      兩造陳述在卷，復參以被告之加害情形、原告所受傷勢及
      精神上所受痛苦等一切情狀，認為原告請求精神慰撫金60
      萬元，尚屬過高，應以10萬元為適當。
　　⒌綜上，原告得請求被告賠償之損害合計為31萬9,259元（計
      算式：醫療費用6萬8,550元＋醫療輔具1萬9,220元＋交通費
      用7,313元＋看護費用6萬元＋系爭車輛修復費用2萬7,602元
      ＋鏡頭蓋150元＋其餘財物損失4,900元＋後續醫療相關費用3
      萬1,524元＋精神慰撫金10萬元）。　　
四、從而，原告依侵權行為法律關係，請求被告給付31萬9,259
    元及自起訴狀繕本送達翌日即110年11月18日（附民卷第117
    頁）起至清償日止，按年息5％計算之利息，為有理由，應予
    准許；逾此部分之其餘請求，則無理由，應予駁回。
五、本判決原告勝訴部分，係依簡易程序而為被告敗訴之判決，
    爰依職權宣告假執行。至原告敗訴部分，其假執行之聲請，
    即失所附麗，應併予駁回。
六、本件事證已經明確，兩造其餘攻擊防禦方法，經斟酌後，認
    均不影響本判決結果，爰不再逐一論駁，併此敘明。
七、訴訟費用負擔之依據：民事訴訟法第79條。　　　
中    華    民    國    111   年    11    月    30    日
                  臺灣新北地方法院三重簡易庭
                      法      官  王雅婷
以上正本係照原本作成。
如不服本判決，應於送達後20日內，向本院提出上訴狀並表明上
訴理由，如於本判決宣示後送達前提起上訴者，應於判決送達後
20日內補提上訴理由書（須附繕本）。
中    華    民    國    111   年    11    月    30    日
                      書  記  官  陳芊卉